臺灣臺東地方法院民事判決　九十三年度訴字第一四六號
　　原　　　告　中華電信股份有限公司台灣甲○○○分公司
　　法定代理人　丁○○
　　訴訟代理人　丙○○
　　被　　　告　乙○○
右當事人間請求給付電信費事件，於民國九十三年十一月二十二日言詞辯論終結，本
院判決如左：
    主      文
被告應給付原告新臺幣陸拾萬零陸佰柒拾貳元及自民國九十三年十月十二日起至清償
之日止按年息百分之五計算之利息。
訴訟費用由被告負擔。
    事      實
甲、原告方面：
一、聲明：求為判決如主文所示。
二、陳述：
（一）被告於民國九十三年二月四日向原告申請租用行動電話門號00000000
      00號、0000000000號二支，自九十三年二月份起至九十三年三月
      份止，積欠電話費新臺幣（下同）六十萬零六百七十二元未付，迭經催繳，迄
      未清償，爰依行動電話租用契約及民法第一百八十五條第一項共同侵權行為法
      律關係提起本件訴訟。
（二）被告與代理申裝人蔡貴美為夫妻，均已坦承售他人金錢誘惑，貪圖小利收受他
      人數千元而幫助他人完成申裝行動電話之手續，使他人得藉以利用中華電信門
      號，於例假日無人值班控管電信交換機通信異常使用之時段，大量撥打民營業
      者所專設接收信號之門號，致原告受有損害，原告花蓮營運處櫃臺營業員受理
      被告申裝行動電話均依正常規定手續辦理，受理當時櫃員確實無法分辦被告是
      否被他人利用。
三、證據：提出催告通知函一件、行動電話業務租用申請書、通話明細表各二件（以
    上均為影本）為證。
乙、被告方面：
一、聲明：求為判決駁回原告之訴。
二、陳述：代辦之受託人蔡貴美是我太太，是黃大青及一位綽號「阿宏」的男子帶我
    和蔡貴美一起去辦的，電話不是我打，原告是亂告。
丙、本院依職權訊問證人蔡貴美。
    理      由
一、本件原告主張：被告於九十三年二月四日向其租用行動電話門號0000000
    000號、0000000000號二支，自九十三年二月份起至九十三年三月
    份止積欠電話費六十萬零六百七十二元未付，迭經催繳，迄未清償，爰依行動電
    話租用契約及民法第一百八十五條第一項共同侵權行為提起等語；被告則以電話
    不是我打的資為抗辯。
二、經查：原告主張被告於上開時日向其申租前揭行動電話，累積未繳電話費共六十
    萬零六百七十二元等情，業據原告提出行動電話業務租用申請書、通話明細表影
    本二件、催告通知函影本一件為證，復為被告所不爭執，原告主張此部分之事實
    ，自堪信為真實。
三、被告雖抗辯稱該電話費非其撥打云云，惟查：上開二支行動電話門號為被告向原
    告花蓮營運處申辦之事實，業經證人即被告配偶蔡貴美證稱：是黃大青及綽號阿
    宏之人帶伊和被告去中華電信辦手機，申請一個門號給伊和被告二千元，行動電
    話租用申請書上面的印章是被告的，申請書上之委託書欄是伊簽名的沒錯，申請
    時被告也都在旁邊等語（見本院九十三年十月二十二日準備程序筆錄）屬實，被
    告對證人之證詞當場亦表示無意見，足見證人所言非虛。被告既確有向原告申請
    租用行動電話門號，縱其係經人利用，申請後該行動電話及門號即交付他人撥打
    高額電話費用，仍無解於其依行動電話租用契約應給付電信費之義務，是被告上
    開所辯，不足為採。
四、從而，原告主張依行動電話租用契約請求被告給付如主文所示之金額，為有理由
    ，應予准許。
五、本件事證已臻明確，兩造其餘攻擊、防禦方法及所舉事證，經審酌結果於本件為
    判決之基礎均無影響，爰不一一贅述，併此敘明。
據上論結，本件原告之訴為有理由，依民事訴訟法第七十八條規定，判決如主文。
中　　　華　　　民　　　國　　九十三　　年　　 十二 　　月　　  六  　　日
                          臺灣臺東地方法院民事庭
                                          審判長法官 王漢章
                                                法官 曾宗欽
                                                法官 簡芳潔
右為正本係照原本作成
如對本判決上訴須於判決送達後廿日內向本院提出上訴狀
中　　　華　　　民　　　國　　九十三　　年　　 十二　　 月　　  六  　　日
~B法院書記官　李春菊
